【裁判字號】    99,簡上,127
【裁判日期】    990909
【裁判案由】    傷害
【裁判全文】
臺灣彰化地方法院刑事判決             99年度簡上字第127號
上  訴  人  臺灣彰化地方法院檢察署檢察官
被      告  乙○○
上列上訴人因被告傷害案件，不服本院民國99年5 月31日99年度
簡字第957 號第一審刑事簡易判決（聲請簡易判決處刑案號：99
年度偵字第4206號）提起上訴，本院管轄之第二審合議庭判決如
下：
    主      文
上訴駁回。
    事實及理由
一、本案經本院合議庭審理結果，認第一審以被告乙○○涉犯刑
    法第277 條第1 項傷害罪，判處拘役20日，如易科罰金，以
    新臺幣（下同）1,000 元折算1 日，其認事用法及量刑均無
    不當，應予維持，並引用第一審簡易判決書及檢察官起訴書
    記載之事實、證據、理由及應適用之法條如附件。
二、檢察官上訴意旨略以：告訴人甲○○具狀聲請檢察官上訴，
    略以：「原審量刑過輕，無異鼓勵天下不孝子女不敬尊親」
    等語，經核認有理由，依法提起上訴等語。
三、經查：
  (一)訊據被告乙○○矢口否認有何上開傷害犯行，辯稱：其未毆
    打告訴人甲○○云云。惟查，被告所涉傷害犯行，業經證人
    即告訴人甲○○指訴明確（見96年度偵字第11461 號卷第3
    頁），核與證人李榮東證述相符（同上偵卷第142 頁、98年
    度他字第381 號卷第187 頁），並有博安診所診斷證明書1
    紙在卷可稽（見96年度偵字第11461 號卷第12頁）；又被告
    自承其係居住於洪勝樹住處斜對面（本院卷第19頁），證人
    李榮東證述：告訴人當日站在洪勝樹住處門口大罵時，突然
    有一人從斜對面出來，持木棍毆打告訴人等語（同上偵卷第
    142 頁），益足徵本案犯罪行為人確係被告無訛。再者，被
    告經送請內政部警政署刑事警察局測謊鑑驗，鑑定結果為：
    「被告於測前會談否認毆打甲○○，經測試結果，呈不實反
    應。另以緊張高點法測試被告，當問及測試問題『當天甲○
    ○被誰所毆打』，經測試結果圖譜反應在『自己』。」而被
    告之兄弟洪勝樹、洪勝陸亦均以緊張高點法測試，問及測試
    問題「當天甲○○被誰所毆打」時，測試結果圖譜亦皆反應
    在「乙○○」，此有內政部警政署刑事警察局98年12月23日
    刑鑑字第0980178214號鑑定書1 份為憑（98年度他字第381
    號卷第141 頁），足資佐證告訴人指訴無誤。綜上，本案事
    證明確，被告犯行洵堪認定。
  (二)至告訴人指稱其女李秀錦及女婿洪勝樹教唆被告為本案傷害
    犯行，為本案傷害犯行之共犯乙節，經查，本案案發時李秀
    錦在南投縣草屯鎮，洪勝樹在其住處客廳內，均未在案發現
    場，業據證人李秀錦、洪勝樹證述在卷（96年度偵字第1146
    1 號卷第6 、9 頁），證人李榮東亦證稱：當日至洪勝樹住
    處時，洪勝樹表示李秀錦不在家，當日僅有1 人毆打告訴人
    等語（同上偵卷第142 頁、98年度他字第381 號卷第187 頁
    ），並無事證足認李秀錦、洪勝樹有參與本案犯行之行為。
    另經調閱李秀錦、洪勝樹使用之市話及行動電話門號於96年
    12月1 日之通聯紀錄，該日並無任何與被告通話之紀錄，有
    中華電信資料查詢3 紙、台灣大哥大資料查詢、和信資料查
    詢各1 紙附卷為憑（同上偵卷第131 至137 頁），復觀諸證
    人李榮東證稱毆打告訴人之人係「突然從斜對面出來」，而
    未見被告與李秀錦、洪勝樹有何交談謀議之行為，亦無事證
    足認李秀錦、洪勝樹與被告有犯意聯絡，或有何教唆被告之
    行為。再者，李秀錦經送請內政部警政署刑事警察局測謊鑑
    驗，鑑定結果為：「受測人李秀錦於測前會談否認毆打甲○
    ○，經測試結果，並無不實反應。」有內政部警政署刑事警
    察局98年12月23日刑鑑字第0980178214號鑑定書1 份可資佐
    證（98年度他字第381 號卷第141 頁），更足佐證李秀錦並
    無參與本案傷害犯行之犯意聯絡或行為分擔。末查，李秀錦
    、洪勝樹前經告訴人告訴傷害尊親屬部分，業經臺灣彰化地
    方法院檢察署檢察官以96年度偵字第11461 號為不起訴處分
    確定在案，告訴人上揭指訴尚屬臆測之詞，復查無事證足佐
    證其指訴屬實，自無從認定李秀錦、洪勝樹為本案犯行之共
    犯，併此說明。
  (三)按量刑之輕重，係事實審法院得依職權自由裁量之事項，茍
    已斟酌刑法第57條各款所列情狀而未逾越法定刑度，則不得
    遽指為違法；又刑罰之量定屬法院自由裁量之職權行使，但
    仍應審酌刑法第57條所列各款事由及一切情狀，為酌量輕重
    之標準，並非漫無限制，在同一犯罪事實與情節，如別無其
    他加重或減輕之原因，下級法院量定之刑，亦無過重或失輕
    之不當情形，則上級法院對於下級法院之職權行使，原則上
    應予尊重（最高法院72年度臺上字第6696號判例、85年度臺
    上字第2446號判決意旨參照）。原審以被告涉犯傷害罪，並
    參酌被告素行、犯罪動機、犯罪情節、告訴人所受傷害程度
    等一切情狀，判處拘役20日，如易科罰金以1000元折算1 日
    ，並未逾越法律規定之範圍，亦無濫用權限之情事，所判處
    上開刑罰已足收懲儆之效，核無違誤或不當，是檢察官上訴
    意旨指摘原審量刑過輕，為無理由，應予駁回。
據上論斷，應依刑事訴訟法第455 條之1 第1 項、第3 項、第
368 條、第373 條，判決如主文。
本案經檢察官鄭智文到庭執行職務
中    華    民    國    99    年    9     月    9     日
                  刑事第一庭    審判長法官  余仕明
                                法      官  葛永輝
                                法      官  楊舒嵐
以上正本證明與原本無異。
不得上訴。
中    華    民    國    99    年    9     月    9     日
                                書  記  官  陳如玲
附錄論罪科刑法條
中華民國刑法第277條
（普通傷害罪）
傷害人之身體或健康者，處 3 年以下有期徒刑、拘役或 1 千元
以下罰金。
犯前項之罪因而致人於死者，處無期徒刑或 7 年以上有期徒刑
；致重傷者，處 3 年以上 10 年以下有期徒刑。

司法院資訊處製作；財團法人民間司法改革基金會備份。
